臺灣彰化地方法院民事裁定
111年度聲字第103號
聲  請  人  陳朝崇  
訴訟代理人  王銘助律師
相  對  人  台中商業銀行股份有限公司

法定代理人  王貴鋒  
上列當事人間聲請停止執行事件，本院裁定如下：
    主  文
聲請人以新臺幣2,509元供擔保後，本院111年度司執字第16409
號拍賣抵押物強制執行事件關於聲請人之強制執行程序，於本院
111年度訴字第1077號債務人異議之訴事件判決確定或因其他事
由終結前，應予停止。
    理  由
一、聲請意旨略以：相對人以本院110年度司拍字第164號拍賣抵
    押物裁定、109年度司執字第18692號債權憑證為執行名義，
    對聲請人所有坐落彰化縣○○鄉○○段0000地號土地應有部分10
    00分之1（下稱系爭土地）聲請強制執行，經本院以111年度
    司執字第16409號拍賣抵押物執行事件（下稱系爭執行事件
    ）受理，惟因系爭土地設定抵押權所擔保之債權不存在，聲
    請人已依強制執行法第14條規定提起債務人異議之訴，倘不
    停止執行，聲請人勢將產生難以回復之損害，爰依同法第18
    條第2項規定，聲明願供擔保，請求停止執行等語。
二、按有回復原狀之聲請，或提起再審或異議之訴，或對於和解
    為繼續審判之請求，或提起宣告調解無效之訴、撤銷調解之
    訴，或對於許可強制執行之裁定提起抗告時，法院因必要情
    形或依聲請定相當並確實之擔保，得為停止強制執行之裁定
    。強制執行法第18條第2項定有明文。次按抵押權人聲請拍
    賣抵押物，經法院為許可強制執行之裁定而據以聲請強制執
    行，抵押人對該裁定提起抗告或依同法第14條提起異議之訴
    時，法院得依前揭規定裁定停止執行；抵押人如以該裁定成
    立前實體上事由主張該裁定不得為執行名義而提起訴訟時，
    其情形較裁定程序為重，依「舉輕明重」之法理，抵押人自
    得依前揭規定聲請裁定停止執行。又法院依上開規定定擔保
    金額而准許停止強制執行之裁定者，該項擔保係備供債權人
    因停止執行所受損害之賠償，其數額應依標的物停止執行後
    ，債權人未能即時受償或利用該標的物所受之損害額，或其
    因另供擔保強制執行所受之損害額定之，非以標的物之價值
    或其債權額為依據。申言之，應以債權人因執行程序之停止
    ，致原預期受償之時間延後所生之損害，為定擔保數額之依
    據。
三、經查，系爭土地經相對人執上開拍賣抵押物裁定及債權憑證
    聲請強制執行，由本院以系爭執行事件受理，現執行程序尚
    未終結等情，業據本院調取系爭執行事件卷宗核閱無訛。而
    系爭執行事件之標的為特定物，倘拍定由第三人買得，對聲
    請人勢將產生難以回復之損害，是認本件聲請為有理由，應
    予准許。本院審酌系爭執行事件之債權額為新臺幣（下同）
    3,494,929元、利息及違約金（見系爭執行事件卷內民事聲
    請強制執行狀），故相對人因停止執行所受之損害，應以債
    務人異議之訴事件未確定而停止執行期間，其債權未能即時
    受償，所受按法定利率年息百分之5計算之利息損失為據。
    而以約定清償日算至聲請日為準，相對人可得受償之金額為
    元11,176,706元（計算式：本金3,494,929元+利息（3,494,
    929元×93年6月12日至111年9月14日計18+95/365年×年息9.3
    5%=5,967,017）+違約金（89年6月20日至89年12月20日計18
    4/366年×0.935%+89年12月21日至111年9月14日計21+11/365
    +257/365年×1.87%=1,436,873元）+前未受償違約金277,887
    元，小數點以下四捨五入，下同），惟系爭土地經本院民事
    執行處囑託鑑定價值約11,580元（計算式：坐落彰化縣○○鄉
    ○○段0000地號土地鑑定價值11,579,700元×聲請人應有部分1
    /1000=11,580元），則相對人因本件停止執行所受損害，自
    應以系爭土地不能執行所受按法定利率年息百分之5計算之
    利息損失為準。又聲請人所提債務人異議之訴為得上訴第三
    審之事件，參考各級法院辦案期限實施要點規定，第一審、
    第二審、第三審通常程序審判案件之辦案期限分別為1年4月
    、2年及1年，共計4年4月，以此預估相對人因停止執行未能
    即時受償所受按法定利率年息百分之5計算之利息損失約為2
    ,509元（計算式：11,580元×5%×4年4月=2,509元）。從而，
    本件供擔保金額應以2,509元為適當，聲請人為相對人提供
    上開擔保金額後，得停止系爭執行事件之執行。
四、據上論結，本件聲請為有理由，依強制執行法第18條第2項
    ，裁定如主文。
中　　華　　民　　國　　111 　年　　11　　月　　29　　日
                  民事第一庭    法  官  歐家佑
以上正本係照原本作成。
如不服本裁定，應於裁定送達後10日內，以書狀向本院提出抗告
，並繳納抗告費新臺幣1000元。
中　　華　　民　　國　　111 　年　　11　　月　　30　　日
                                書記官  黃明慧